【裁判字號】    89,易緝,50
【裁判日期】    890316
【裁判案由】    動產擔交法
【裁判全文】
臺灣板橋地方法院刑事判決                          八十九年度易緝字第五號
    公  訴  人  臺灣板橋地方法院檢察署檢察官
    被      告  甲○○
右列被告因違反動產擔保交易法案件，經檢察官提起公訴（八十七年度偵字第一五三
七○號），本院判決如左：
    主  文
甲○○無罪。
    理  由
一、公訴意旨如起訴書所載（如附件）。
二、按公訴人認被告甲○○涉有違反動產擔保交易法第三十八條之犯行，無非以其犯
    罪事實業據告訴人歌林股份有限公司（下簡稱歌林公司）之代理人乙○○指訴綦
    詳，並有附條件買賣契約書附卷可資佐證為其論據。惟訊據被告甲○○堅決否認
    有上開犯行，辯稱：伊因遷居至苗栗，而將動產擔保交易標的物即向告訴人歌林
    公司購買之電冰箱一台搬遷至苗栗居處一節，搬遷時已通知告訴人，事後未按期
    繳款，係因經濟困難而無法續繳，並非意圖不法利益等語。
三、按犯罪事實應依證據認定之，無證據不得推定其犯罪事實，刑事訴訟法第一百五
    十四條定有明文。而所謂證據，係指足以證明被告確有犯罪行為之積極證據而言
    ，該項證據須適於為被告犯罪之證明者，始得採為斷罪之資料；再告訴人之告訴
    ，係以使被告受刑事訴追為目的，是其陳述是否與事實相符，仍應調查其他證據
    以資審認（參照最高法院六十九年臺上字第四九一三號、五十二年臺上字第一三
    ○○號等判例要旨）。又動產擔保交易法第三十八條之罪，須動產擔保交易之債
    務人，意圖不法利益，將標的物遷移、出賣、出質、移轉、抵押或為其他處分，
    致生損害於債權人者始能成立。經查：
    （一）被告係因遷居而將本件動產擔保交易標的物之電冰箱遷移原約定放置處所
          ，事先並已通知告訴人公司人員之事實，業據告訴代理人丙○○到庭證述
          屬實。
    （二）參以，本件附條件買賣總價款為新台幣（下同）一萬六千八百元，被告已
          繳納八期價款合計一萬零五百五十元，僅餘五期價款合計六千二百五十元
          未繳，有告訴狀在卷可參，是被告已繳多期，未繳之金額亦非多，況被告
          現已全數付清，亦有債務和解清償證明書影本一紙在卷可稽，足見被告應
          無不法利益之意圖，其上開所辯應屬可採。
    縱上所述，被告因遷居而遷移動產擔保交易標的物，且已事先通知債權人，顯無
    意圖不法利益可言，其所為自與動產擔保交易法第三十八條規定之犯罪構成要件
    有間，難以該罪相繩。此外復查無其他積極證據足認被告有違反動產擔保交易法
    第三十八條規定之犯行，是本件不能證明被告犯罪，自應為無罪判決之諭知。
據上論斷，應依刑事訴訟法第三百零一條第一項，判決如主文。
本案經檢察官朱帥俊到庭執行職務
中      華      民      國    八十九    年      三      月     十六     日
                                      臺灣板橋地方法院刑事第六庭
                                          法  官  彭  全  曄
右正本證明與原本無異
如不服本判決，應於判決送達後十日內，向本院提出上訴狀。
                                          書記官  梁  宜  庭
中    華    民    國      八十九      年     三         月   二十二     日


司法院資訊處製作；財團法人民間司法改革基金會備份。
